臺灣臺南地方法院民事裁定　　　　　　　 100年度監字第81號
聲　請　人　黃繼賢
上列聲請人聲請准予處分受監護宣告人之土地事件，本院裁定如
下：
  主  文
許可聲請人代理受監護宣告人黃鯤樑（男，民國○○年○月○○
日生，身分證統一編號：Ｚ000000000號，住臺南市○
○區○○里○○○○街三０四號）變賣處分受監護宣告人黃鯤樑
所有如附表所示之不動產。
變賣處分所得價金應存入受監護宣告人黃鯤樑於臺灣銀行股份有
限公司臺南分公司第000000000000號之帳戶內。
程序費用新臺幣壹仟元由聲請人負擔。
  理  由
一、按監護人對於受監護人之財產，非為受監護人之利益，不得
    使用、代為或同意處分。監護人為下列行為，非經法院許可
    ，不生效力：一、代理受監護人購置或處分不動產。二、代
    理受監護人，就供其居住之建築物或其基地出租、供他人使
    用或終止租賃。監護人不得以受監護人之財產為投資。但購
    買公債、國庫券、中央銀行儲蓄券、金融債券、可轉讓定期
    存單、金融機構承兌匯票或保證商業本票，不在此限，民法
    第1101條定有明文。該條規定，依民法第1113條規定，準用
    於成年人之監護。
二、本件聲請意旨略以：聲請人之父親黃鯤樑（男，民國○○年○
    月○○日生，身分證統一編號：Ｚ000000000號，住臺南市○○
    區○○里○○○○街304號）前經本院99年度監宣字第269號
    民事裁定宣告為受監護宣告之人，由聲請人擔任其監護人，
    另由黃鯤樑之次子黃仲正擔任會同開具財產清冊之人，聲請
    人已於100年3月1日會同黃仲正開具受監護宣告人黃鯤樑之
    財產清冊並向本院陳報完成。聲請人為籌措受監護人黃鯤樑
    之長期醫療照護、住院開銷費用，確有處分受監護宣告人黃
    鯤樑名下所有如附表所示不動產之必要。為此聲請許可聲請
    人代理受監護宣告人黃鯤樑變賣處分受監護宣告人黃鯤樑所
    有如附表所示之不動產等語。
三、經查，聲請人主張其父親黃鯤樑（男，民國○○年○月○○日生
    ，身分證統一編號：Ｚ000000000號，住臺南市○○區○○里
    ○○○○街304號）前經本院99年度監宣字第269號民事裁定
    宣告為受監護宣告之人，由聲請人擔任其監護人，另由黃鯤
    樑之次子黃仲正擔任會同開具財產清冊之人，聲請人已於10
    0年3月1日會同黃仲正開具受監護宣告人黃鯤樑之財產清冊
    並向本院陳報完成之事實，經本院依職權調閱99年度監宣字
    第269號監護宣告卷宗核閱無誤，自足信為真正。次查，聲
    請人另主張受監護宣告人黃鯤樑須支付長期醫療照護、住院
    開銷費用等情，亦據聲請人提出養護及治療受監護宣告人之
    相關費用單據影本18份、全民健康保險投保單位委託金融機
    構轉帳代繳保險費年度收據影本1份為憑，核屬相符。本院
    審酌上情認受監護宣告人黃鯤樑已無生活自理能力，生活均
    賴聲請人協助處理，需長期醫療照護，故聲請人將受監護宣
    告人黃鯤樑所有之不動產變賣處分，以支付受監護宣告人黃
    鯤樑長期醫療照護、住院開銷費用，自屬必要，且係為受監
    護宣告人之利益而為，參諸前開規定，聲請人聲請許可其代
    理受監護宣告人黃鯤樑變賣處分受監護宣告人黃鯤樑所有如
    附表所示之不動產，於法自無不合，應予准許。
四、末查，為保護、增進受監護宣告人之利益，及有利於監督計
    ，變賣處分受監護宣告人黃鯤樑所有之不動產，所得之價金
    應存入受監護宣告人黃鯤樑於臺灣銀行股份有限公司臺南分
    公司第000000000000號之帳戶內。
五、依非訟事件法第21條第1項、第24條第1項，裁定如主文。
中    華    民    國   100    年    4     月    8     日
                  家事法庭    法  官  鄭  彩  鳳
以上正本係照原本作成。
如對本裁定抗告須於裁定送達後10日內向本院提出抗告狀，並應
繳納抗告費新臺幣1,000元。
中    華    民    國   100    年    4     月    8     日
                              書記官  陳  世  明
┌───────────────────────────────────────┐
│附表                                                                          │
├──┬────┬────────────────┬──┬──────┬────┤
│編號│坐落地號│坐落地號或門牌號碼              │地目│  面    積  │應有部分│
│    │        │                                │    │（平方公尺）│        │
├──┼────┼────────────────┼──┼──────┼────┤
│1.  │土    地│臺北市○○區○○段二小段0331地號│道  │23          │ 8分之1 │
├──┼────┼────────────────┼──┼──────┼────┤
│2.  │土    地│臺北市○○區○○段二小段0332地號│建  │125         │ 8分之1 │
├──┼────┼────────────────┼──┼──────┼────┤
│3.  │土    地│臺北市○○區○○段二小段0333地號│建  │113         │ 8分之1 │
├──┼────┼────────────────┼──┼──────┼────┤
│4.  │房    屋│臺北市○○區○○街156號2樓      │    │            │  全部  │
└──┴────┴────────────────┴──┴──────┴────┘